臺灣桃園地方法院刑事判決　　　　　　　 94年度易字第118號
公　訴　人　臺灣桃園地方法院檢察署檢察官
被　　　告　丙○○
上列被告因詐欺案件，經檢察官提起公訴（93年度偵字第18730
號），本院判決如下：
    主  文
丙○○意圖為自己不法之所有，以詐術使人將本人之物交付，處
有期徒刑柒月。
    事  實
一、丙○○前於民國89年間因侵占等案件，甫經本院於93年6 月
    18 日 以93年度易緝字第56號判決，判處應執行有期徒刑8
    月在案（其中侵占部分判處有期徒刑5 月，詐欺部分則判處
    有期徒刑4 月）。詎仍不思警惕，復於93年7 月2 日因前案
    經法院准予停止羈押出所後，明知其在臺灣桃園看守所之同
    舍室友甲○○，僅委託其代為撰寫具保停止羈押聲請狀，並
    未請其處理後續之繳交保證金事宜，竟意圖為自己不法所有
    ，於同年7 月21日18時許，前往桃園縣觀音鄉新坡村張厝78
    之3 號，以辦理具保停止羈押之手續為由，向甲○○之母乙○○○索取新臺幣（下同）45,000元，並佯稱：因甲○○第
    1 次犯案遭法院判處拘役50日，若易科罰金每日以900 元計
    算，罰金總額為45,000元，只要繳付該筆罰金，甲○○即可
    交保獲釋，且其可代為繳納，不足部分並願代墊等語，使乙○○○信以為真陷於錯誤，而將僅有之5,000 元交予丙○○
    ，丙○○詐得上開款項後，旋即離去。迨甲○○於同年7 月
    22日經法院訊問後認無繼續羈押之必要，當庭准予10,000元
    具保停止羈押並限制住居，而由趙新明繳納保證金後停止羈
    押，乙○○○始知受騙。
二、案經本院告發後由臺灣桃園地方法院檢察署檢察官偵查起訴
    。
    理  由
一、訊據被告丙○○固坦承曾向乙○○○提及甲○○因竊盜案件
    經法院判處拘役50日，倘獲准具保停止羈押，需先繳納易科
    之罰金45,000元，並要求乙○○○備妥該筆款項等情，惟矢
    口否認有何詐欺之犯行，辯稱：我代甲○○撰寫停止羈押聲
    請狀，純係義務幫忙，且係甲○○託我轉告乙○○○去繳罰
    金，我並未表示可代為繳納，亦未曾向乙○○○收取任何金
    錢云云。惟查：被告上揭犯罪事實，業據證人乙○○○於檢
    察官偵查時，證稱：被告於93年7 月21日跑來告訴我，說甲○○因案被法院羈押，第1 次犯案會被判決關50天，1 天90
    0 元，要繳45,000元，我告訴他說我沒那麼多錢，我當日下
    午5 、6 點就交5,000 元給他．．被告之前就來過好幾次，
    是有說要幫我寫狀紙，7 月21日就拿狀紙過來說他已遞過狀
    ，甲○○已被判50天易科罰金，跟我拿錢要去繳，我相信被
    告，就給他5,000 元，被告說不夠的錢會幫伊先付等語；繼
    於本院審理時又到庭，結稱：我兒子甲○○於去（93）年因
    案遭羈押時，在庭之被告有到我家裡談過甲○○之事，被告
    有要求先拿45,000元給他，說是要辦交保的罰金，我不知易
    科罰金與交保如何區別，被告是跟我講只要給罰金，甲○○
    就可以出來，我說沒錢，只有拿5,000 元給被告，被告就說
    剩下的錢，他先幫我，待甲○○出來後再幫他工作．．案發
    至今，被告都未歸還該筆5,000 元等語明確，並經證人甲○○於本院審理時，證述：我只請被告寫具保聲請狀，並不包
    括法院准許後之交保事宜，法官係於93年7 月22日開完庭准
    我交保，我是以電話聯絡我老闆（趙新明）前來辦理交保，
    因被告說他只幫我寫具保狀，我當天交保後，母親有說被告
    曾向她表示，要幫我處理交保的事情，需要45,000元，要繳
    這些錢我才能出來，且該筆錢是要繳給法院的，我母親當時
    說身上沒那麼多錢，就先拿5,000 元給被告，剩下的錢被告
    說他會想辦法等語；嗣於被告詰之以「你當初是否跟我講要
    幫你辦交保，並告訴你家裡，你被判拘役50日，易科罰金就
    是45,000元？」時，復證稱：我沒這樣講，那時我遭羈押之
    期間就快滿50日，我只跟被告講，出所後幫我寫具保狀，沒
    提其他事等語綦詳，且有本院刑事保證書影本1 紙在卷可稽
    。而證人甲○○前因竊盜案件，經本院於92年5 月16日，以
    92年度壢簡字第659 號判決判處拘役50日，緩刑2 年，檢察
    官提起上訴後，再由本院於93年8 月5 日，以92年度簡上字
    第298 號判決判處有期徒刑6 月，又其因通緝到案，經法院
    於93年6 月3 日執行羈押，迄同年7 月22日釋放出所，被告
    則於同年7 月2 日出所，嗣於同年7 月21日以證人甲○○之
    父郭廷厚名義，向本院遞狀聲請具保停止羈押等情，亦有臺
    灣高等法院被告前案紀錄表、臺灣高等法院前案紀錄表、本
    院92年度簡上字第296 號刑事判決電腦列印本及聲請具保狀
    影本各1 份在卷可考，是證人甲○○於被告出所時，業經法
    院羈押30日，迨被告遞狀之際，更已羈押長達49日，縱就原
    審判處之拘役50日是否確定一節，有所誤解，然與羈押日數
    折抵結果，當知所餘應執行之拘役日數無多，自無託人轉告
    家屬繳納拘役50日罰金之必要。況被告確為證人甲○○具狀
    聲請停止羈押，既如前述，顯見其與證人甲○○、乙○○○
    間不僅無仇隙可言，且尚有恩於渠2 人，倘非確有詐騙5,00
    0 元之情事，證人甲○○、乙○○○衡情亦無自陷於偽證罪
    之追訴而構詞誣攀被告之理，因之證人甲○○、乙○○○前
    揭證述，應非憑空杜撰，堪可採信。被告上開所辯，則與上
    開事證有悖，顯係事後卸責之詞，要無可採。綜上所述，本
    件事證明確，被告犯行堪以認定，應依法論科。
二、核被告丙○○所為，係犯刑法第339 條第1 項之詐欺取財罪
    。爰審酌被告前於因侵占等案件，甫經本院於93年6 月18日
    以93年度易緝字第56號判決，判處應執行有期徒刑8 月（其
    中侵占部分判處有期徒刑5 月，詐欺部分則判處有期徒刑4
    月）在案，此有前開刑事判決電腦列印本及臺灣高等法院被
    告前案紀錄表各1 份在卷可參，竟又再犯罪質相同之本案，
    足見其惡性非輕，雖詐得之金額非鉅，然於犯罪後猶飾詞狡
    辯，態度惡劣等一切情狀，量處如主文所示之刑，以示懲儆
    。
據上論斷，應依刑事訴訟法第299 條第1 項前段，刑法第339 條
第1 項，罰金罰鍰提高標準條例第1 條前段，判決如主文。
本案經檢察官崔秉君到庭執行職務。
中　　華　　民　　國　　94　　年　　12　　月　　15　　日
                刑事第十一庭  審判長法　官  蔡 榮 澤
                                    法　官  魏 于 傑
                                    法　官  丁 俊 成
以上正本證明與原本無異。
如不服本判決，應於判決送達後10日內向本院提出上訴狀（應附
繕本），上訴於臺灣高等法院。
      　　　　　　　　　　　　　　　書記官　簡 慧 瑛
中　　華　　民　　國　　94　　年　　12　　月　　15　　日
附錄本案論罪科刑依據之法條：
刑法第339條：
意圖為自己或第三人不法之所有，以詐術使人將本人或第三人之
物交付者，處五年以下有期徒刑、拘役或科或併科一千元以下罰
金。
以前項方法得財產上不法之利益或使第三人得之者，亦同。
前二項之未遂犯罰之。
